【裁判字號】    90,交易,120
【裁判日期】    900529
【裁判案由】    公共危險
【裁判全文】
臺灣雲林地方法院刑事判決
    公  訴  人  臺灣雲林地方法院檢察署檢察官
    被      告  甲○○
右列被告因公共危險案件，經檢察官提起公訴（九十年度偵字第一四八五號），本院
判決如左：
    主  文
甲○○無罪。
    理  由
一、公訴意旨略以：被告甲○○於民國九十年四月四日下午四時許，在雲林縣北港鎮
    某處飲用啤酒約二、三瓶，已至不能安全駕駛動力交通工具，竟於同日晚上九時
    許，駕駛車號ＵＶ－六四七號營業大貨車，在雲林縣土庫鎮○○里○○路與成功
    路口，失控與乙○○（公訴意旨誤繕為陳奇璋）所駕駛之車號ＬＳ－一九一○號
    自小客車發生車禍，經警處理時，對被告甲○○施以酒精濃度吐氣測試達每公升
    ○．二七毫克，因認被告甲○○涉犯刑法第一百八十五條之三公共危險罪嫌云云
    。
二、按犯罪事實應依證據認定之，無證據不得推定其犯罪事實；不能證明被告犯罪者
    ，應諭知無罪之判決，刑事訴訟法第一百五十四條、第三百零一條第一項前段分
    別定有明文。所謂認定犯罪事實之證據，係指足以認定被告確有犯罪行為之積極
    證據而言，該項證據自須適合於被告犯罪事實認定，始得採為斷罪資料，最高法
    院亦著有二十九年度上字第三一○五號判例足資參照。
三、本件訊據被告甲○○，固不否認於右揭時、地飲酒後，仍於九十年四月四日晚上
    八時許，駕駛上開營業大貨車行駛於道路等情，惟堅決否認有何公共危險之犯行
    ，辯稱：伊喝酒後開車時仍很正常，尚未達不能安全駕駛，而發生車禍可能是因
    為當天下雨視線不良所致等語。經查：
    （一）按刑法第一百八十五條之三規定之醉態駕駛罪，乃刑法概念上之抽象危險
          犯，規範之行為雖不以發生具體危險為必要，惟其所謂「不能安全駕駛」
          ，仍須依個別案件就駕駛人之體質、體力、精神狀態及酒精留存在駕駛人
          身上有無影響其駕駛能力等等，以研判是否已達「不能安全駕駛」之狀態
          。於司法實務上，經參考德國、美國等先進國家之認定標準，對於酒精濃
          度吐氣已達每公升○．五五毫克（○．五五ＭＧ／Ｌ）以上者，因其肇事
          率為一般正常人之十倍，即認為已達不能安全駕車之標準，此業經法務部
          八十八年五月十八日法八八檢字第○○一六六九號函告週知，幾已成為定
          見。準此，駕駛人於飲酒後，其吐氣所含酒精成份為每公升○‧五五毫克
          以上時，固得認為已達不能安全駕駛車輛之標準，然若係在該數值以下者
          ，則必須輔以其他客觀事實而得作為「不能安全駕駛」之判斷，始得依刑
          法第一百八十五條之三之規定予以處罰。而本件被告甲○○於發生車禍後
          ，即於同日晚上九時四十分許，經警對其施以體內酒精濃度之測試，測得
          其口中吐氣所含酒精濃度達每公升○．二七毫克，有酒精測試表一紙在卷
          可稽，而依法務部法醫研究所八十七年十二月七日法醫所八七文理字○六
          一一號函文所示，血中酒精濃度每小時酒精零級代謝率為百分之○．○一
          至○．○一五（Ｗ／Ｖ），則依被告於九十年四月四日晚上九時四十分許
          ，所測得之被告吐氣所含酒精濃度，向前回溯一個半小時，即被告飲酒後
          於九十年四月四日晚上八時許，開始駕駛上開營業大貨車之時，可知其口
          中吐氣所含酒精成分應為每公升○．三四五至○．三八二毫克（換算成血
          液中酒精濃度為每百毫升六九至七六．五毫克），顯然尚未達前揭認定不
          能安全駕駛之標準。
    （二）被告於警訊及本院審理時供稱：當天喝酒後並沒有影響開車，且開車時身
          體均很正常等語。而證人即事故發生後至現場處理之警員丙○○到庭具結
          證稱：「我至現場處理時，被告甲○○之精神狀況正常，講話也正常，並
          無酒醉之情形，經我們對他施以酒精測試值為○．二七毫克，另直線行走
          測試正常．．．」等語，則參酌證人丙○○所述被告甲○○為警查獲時之
          客觀情狀，及刑法第一百八十五條之三案件測試觀察紀錄表記載被告訊問
          過程正常反應，亦難認被告當日於酒後駕駛上開自小客車時，已達不能安
          全駕駛之狀態。
    （三）被告雖於前揭時、地與被害人乙○○所駕駛車號ＬＳ－一九一○號自小客
          車發生碰撞，惟被告辯稱：當時係對方車輛駛入伊車道，伊見對方車輛一
          直偏入伊車道，即煞車停住，但對方還是撞上伊車輛等語（見警訊卷被告
          甲○○筆錄、檢察官偵訊筆錄），此核與被害人乙○○於警訊及本院審理
          時供述：當時因下雨視線不良，行駛至對向車道與駕駛ＵＶ－六四七號營
          業大貨車之甲○○發生對撞等情節相符；另參酌道路交通事故調查報告表
          及兩車肇事後之照片，被害人乙○○所駕車輛係直線行駛之情況下碰撞被
          告所駕駛之車輛，並非轉彎之情形，故本件車禍應確係乙○○逆向侵入被
          告之車道所肇致無訛，而依當時雨天、視線不佳，被害人乙○○所駕車輛
          侵入被告車道等情況判斷，縱被告未飲酒駕車，亦難避免本件車禍事故之
          發生。
    （四）另遍觀本案全部卷證，並無其他客觀事實足資佐證被告確有飲酒後不能安
          全駕駛之情形，自難僅憑被告於駕駛上開營業大貨車之前曾經飲酒，且事
          後發生上開車禍事故等情，遽為不利被告犯罪事實之認定，而認被告已達
          不能安全駕駛之狀態。綜上，本件車禍事故之發生，應係因被害人乙○○
          之車輛侵入被告所行駛之車道所致，尚難認與被告飲酒後駕駛車輛有何關
          連。此外，復查無其他積極證據足資證明被告確有不能安全駕駛動力交通
          工具而駕駛之犯行，本件既不能證明被告犯罪，揆之上揭法條、判例之說
          明，自應為無罪判決之諭知，以免冤抑。
據上論斷，應依刑事訴訟法第三百零一條第一項，判決如主文。
本案經檢察官林豐正到庭執行執務。
中      華      民      國      九十      年     五     月    二十九    日
                                        臺灣雲林地方法院刑事第一庭
                                            法  官  廖  國  勝
右正本證明與原本無異。
如不服本判決，應於判決送達後十日內向本院提出上訴狀( 應附繕本 )。
                                            書記官  顏  錦  清
中      華      民      國      九十      年     五     月    二十九    日


司法院資訊處製作；財團法人民間司法改革基金會備份。
